臺灣高雄地方法院刑事判決　　　　　　　 94年度易字第998號
公　訴　人　臺灣高雄地方法院檢察署檢察官
被　　　告　甲○○
選任辯護人　張賜龍律師
上列被告因恐嚇取財案件，經檢察官提起公訴（94年度偵字第54
7 號），被告於本院準備程序中為有罪之陳述，經合議庭裁定由
受命法官依簡式審判程序獨任審理，本院判決如下：
    主  文
甲○○連續意圖為自己不法之所有，以恐嚇使人將本人之物交付
，處有期徒刑捌月。緩刑參年。
    事  實
一、甲○○因缺錢處理債務問題，乃基於意圖為自己不法所有之
    之概括犯意，於民國93年12月22日上午8 時40分，先以行動
    電話0000000000號（丙○○所有，交甲○○使用）傳送簡訊
    告知其妻丙○○，要單獨自高雄市火車站搭乘統聯客運前往
    臺中市赴約處理債務後，隨自93年12月22日11時許至同年月
    24日晚間11時50分許，在台中市及高雄市區等處，連續以其
    使用之上開行動電話，以簡訊傳送或撥打電話至其妻丙○○
    0000000000號行動電話達二十餘通，告以：「我因處理債務
    被人囚禁，要新臺幣（下同）50萬元償還對方，否則就會被
    殺掉」、「我被打、沒飯吃、發燒、昏迷不醒」、「對不起
    ，你老公發燒不能接，沒想到你家那樣無情，只能向你說節
    哀了，我老大下午會來處理，我們也是拿錢辦事」、「中午
    之前不匯看著辦」、「過明日10點不匯錢要剁一節手指讓你
    們知道」、「有收到2 萬元」、「明天中午沒準備收屍」、
    「這次不能延，對不起沒錢，拿命來換」等語，予其妻丙○○，及於同年月23日中午12時30分許，傳送簡訊1 通至其父
    乙○○0000000000號行動電話，告以：「是你報警，幹，明
    天沒匯試看看我怎麼整你兒，幹」等語予乙○○，以此方式
    恐嚇丙○○、乙○○，丙○○與乙○○因認甲○○遭債主拘
    禁，且生命、身體陷入危險，心生畏懼，由丙○○於94年12
    月月24日中午12時30分許，匯款2 萬元至指定之甲○○所有
    華南銀行帳號0000000000 00 號帳戶內，甲○○旋於93年12
    月24日下午3 時20分許，前往高雄市新興區○○○路「三信
    合作社」提領上開匯款項花用。嗣於同年月24日晚間11時50
    分許，甲○○在高雄市○○路與南華路口之康橋飯店，為警
    當場查獲，並扣得被告所領取之匯款餘額4400元（業經發還
    ）、0000000000號行動電話1 具、提款機交易明細表2 張、
    統一發票6 張、統聯客運高雄往台中票根1 張。
二、案經高雄市政府警察局小港分局移請臺灣高雄地方法院檢察
    署檢察官偵查後起訴。
    理  由
一、按本件被告甲○○所犯係死刑、無期徒刑、最輕本刑為3 年
    以上有期徒刑以外之罪，其於準備程序就前揭被訴事實為有
    罪之陳述，經受命法官告知簡式審判程序之旨，並聽取其與
    辯護人、公訴人之意見後，本院認無不得或不宜改依簡式審
    判程序進行之處，爰依刑事訴訟法第273 條之1 第1 項，裁
    定本件由受命法官獨任進行簡式審判程序，合先敘明。
二、上述事實，業據被告自白不諱，核與證人丙○○與乙○○於
    警詢時證述相符，並有臺灣銀行匯款單1 份、被告傳送簡訊
    之文字4 張、被告提款相片2 張、贓物認領保管切結書1 張
    、被告華南銀行帳號000000000000號帳戶存褶影本1 份附卷
    可證，及行動電話0000000000號1 具、提款機交易明細表2
    張、統一發票6 張、統聯客運高雄往台中票根1 張扣案可證
    。
三、按恐嚇取財之罪質，非不含有詐欺性，且恐嚇取財與詐欺，
    僅僅係取得財物之手段不同，而於圖得不法所有，以非法方
    法取得他人財物之點，兩者並無差異。又恐嚇手段，常以虛
    假之事實為內容，故有時亦不免含有詐欺之性質，倘含有詐
    欺性之恐嚇取財行為，足使人心生畏懼時，自應僅論以高度
    之恐嚇取財罪，殊無再適用詐欺取財罪之餘地，最高法院74
    年度台上字第681 號、84年度台上字第1993號判決可資參照
    ，是被告甲○○雖以不實之事恐嚇證人丙○○、乙○○，然
    證人丙○○、乙○○均證稱渠等係因上開恐嚇言語心生畏懼
    而匯款，被告甲○○所為含有詐欺性之恐嚇取財行為，顯足
    使人心生畏懼時，自應僅論恐嚇取財罪。是核被告所為，係
    犯刑法第346 條第1 項恐嚇取財罪。被告先後多次恐嚇取財
    行為，時間緊接，手法相同，觸犯構成要件相同之罪名，顯
    係基於概括犯意為之，為連續犯，應依刑法第56條之規定論
    以一罪，並依法加重其刑。審酌被告因缺錢處理債務，竟以
    上開恐嚇手法使其妻丙○○、其父乙○○交付財物，使丙○○、乙○○心生畏懼，所為實屬不該，惟念被告並無前科，
    有臺灣高等法院被告全國前案紀錄表1 份在卷可證，素行尚
    佳，犯後坦承犯行，深具悔意，表示今後將盡力照顧家人以
    彌補此次過錯等語（見本院94年7 月25日審理筆錄），並考
    量被害人丙○○、乙○○均已原諒被告等一切情狀，量處如
    主文所示之刑。又被告前未受有期徒刑以上刑之宣告，有臺
    灣高等法院被告前案紀錄表1 份在卷可證，被告因一時失慮
    ，致觸犯本案犯行，且被害人丙○○、乙○○均已原諒被告
    ，被害人乙○○更表示為顧及家庭和諧，請給予被告一次自
    新機會等語（見本院94年7 月25日審理筆錄），本院考量上
    情，認被告經此刑之宣告後，已知警惕，信無再犯之虞，前
    開對其宣告之刑以暫不執行為當，爰諭知緩刑三年，以啟自
    新。扣案0000000000號行動電話1 具，雖為被告犯罪所用之
    物，然係被告之妻丙○○所有，業據被告供述明確；扣案提
    款機交易明細表2 張、統一發票6 張、統聯客運高雄往台中
    票根1 張、紅色風衣1 件，雖為被告所有，但非供被告犯罪
    所用之物，均不予宣告沒收。
據上論斷，應依刑事訴訟法第273 條之1 第1 項、第299 條第1
項前段，刑法第56條、第346條第1項、第74條第1款，罰金罰鍰
提高標準條例第1條前段，判決如主文。
本案經檢察官丁○○到庭執行職務。
中　　華　　民　　國　　94　　年　　7 　　月　　29　　日
                  刑事第十六庭  法　官  陳億芳
以上正本證明與原本無異。
如不服本判決，應於收受送達後10日內向本院提出上訴書狀。
中　　華　　民　　國　　94　　年　　7 　　月　　29　　日
　　　　　　　　　　　　　　　  書記官  林國龍
中華民國刑法第346條
意圖為自己或第三人不法之所有，以恐嚇使人將本人或第三人之
物交付者，處6 月以上5 年以下有期徒刑，得併科1 千元以下罰
金。
以前項方法得財產上不法之利益，或使第三人得之者，亦同。
前二項之未遂犯罰之。
